【裁判字號】    98,易,142
【裁判日期】    990416
【裁判案由】    贓物
【裁判全文】
臺灣新竹地方法院刑事判決               98年度易字第142號
公  訴  人  臺灣新竹地方法院檢察署檢察官
被      告  乙○○
上列被告因贓物案件，經檢察官提起公訴（98年度偵字第962號
），本院判決如下：
    主  文
乙○○故買贓物，累犯，處有期徒刑捌月。
    事  實
一、乙○○前曾於民國85年間，因違反麻醉藥品管理條例案件及
    槍砲彈藥刀械管制條例等案件，經本院於87年10月6 日以86
    年度訴字第775 號分別就意圖販賣而非法持有化學合成麻醉
    藥品部分判處有期徒刑3 年6 月，就持有手槍部分判處有期
    徒刑1 年8 月，褫奪公權2 年，應執行有期徒刑5 年，褫奪
    公權2 年。其中持有手槍部分於88年1 月21日確定；又其中
    意圖販賣而非法持有化學合成麻醉藥品部分經上訴臺灣高等
    法院後，經臺灣高等法院於86年8 月20日以87年度上訴字第
    5039號駁回上訴，復經最高法院於89年8 月5 日以88年度臺
    上字第4274號駁回上訴，因而確定；其又於89年間，因違反
    毒品危害防制條例案件，經本院於89年8 月31日以88年度訴
    字第196 號判處有期徒刑4 月，於89年10月7 日確定；其再
    於91年間，因偽造文書案件，經本院於91年12月4 日以91年
    度竹簡字第549 號判處有期徒刑5 月，於91年12月30日確定
    。而前揭違反毒品危害條例案件及偽造文書案件部分，經本
    院於92年2 月18日以92年度聲字第107 號裁定應執行有期徒
    刑8 月確定。嗣上揭所有案件接續執行，並於92年6 月13日
    因縮短刑期假釋出監，迄至94年6 月16日假釋期滿未經撤銷
    ，視為執行完畢，其猶不知悔改。
二、緣丙○○（所涉牙保贓物罪部分，業經臺灣苗栗地方法院於
    98年7 月6 日以98年度易字第56號判處有期徒刑4 月，於98
    年6 月12日確定）向乙○○兜售權利車，惟因故無法交付，
    適逢其友人綽號光頭（真實姓名年籍不詳）之成年男子欲出
    售其1 臺馬自達牌之自用小客車之贓車（該車係陳素蘭所有
    ，由李友仁使用，原車牌號碼為8607-QB 號、引擎號碼為00
    000000D 號，於97年5 月13日上午9 時許，在桃園縣平鎮市
    ○○路191 號前發現遭竊），旋於97年5 月間某日向乙○○
    表示其無法找到權利車，但有1 臺贓車是否願意接受等語，
    乙○○明知丙○○向其兜售之前揭馬自達牌之自用小客車，
    係來路不明之贓物，竟基於故買贓物之犯意，以新臺幣（下
    同）2 萬元之價格，向丙○○購買前揭馬自達牌之贓車。又
    因該車係贓車，須更換車牌使用，然乙○○積欠銀行款項，
    擔心以其自己之名義購車，車會遭銀行拖走，為遂行其購買
    另1 臺車，取得另一車牌後懸掛於該馬自達牌之贓車上之目
    的，即委由丙○○持不知情但同意以本身名義購車之彭雙海
    之證件，以彭雙海名義購買車牌號碼為4577-TV 號之中古車
    1 臺，並辦理過戶予彭雙海。嗣丙○○完成前揭乙○○所託
    之行為後，復將車牌號碼4577-TV 號車牌懸掛於上開馬自達
    牌之自用小客車上，並即於97年5 月中旬某日，在新竹市○
    區○○路55巷33號前，將前揭懸掛車牌號碼4577-TV 號車牌
    之馬自達牌之自用小客車交付予乙○○。嗣因警方另案查獲
    陳志成所涉嫌之竊盜案件，經陳志成指稱丙○○涉嫌竊取1
    臺馬自達牌之自用小客車，且於同年9 月9 日在新竹市○○
    街205 號前查獲前揭失竊之馬自達牌之自用小客車（業已發
    回），因而為警循線查知上情。
三、案經臺北市政府警察局移請臺灣苗栗地方法院檢察署檢察官
    ，呈請臺灣高等法院檢察署核轉臺灣新竹地方法院檢察署檢
    察官偵查起訴。
    理  由
壹、證據能力
一、按被告以外之人於審判外之言詞或書面陳述，除法律有規定
    者外，不得作為證據；又被告以外之人於審判外之陳述，雖
    不符合刑事訴訟法第159條之1至第159條之4之規定，而經當
    事人於審判程序同意作為證據，法院審酌該言詞陳述或書面
    陳述作成時之情況，認為適當者，亦得為證據，而當事人、
    代理人或辯護人於法院調查證據時，知有上開不得為證據之
    情形，而未於言詞辯論終結前聲明異議者，視有前項之同意
    ，刑事訴訟法第159條第1項及第159條之5分別定有明文。本
    案證人即被害人陳素蘭於警詢中所為之指述，證人彭雙海於
    警詢中之證述，證人丙○○於警詢時、偵訊中及另案於臺灣
    苗栗地方法院檢察署檢察官偵訊中、臺灣苗栗地方法院審理
    時所為之證述，雖均為被告以外之人於本案審判外之言詞陳
    述，惟被告於本院審理時均表示沒有意見，且迄於言詞辯論
    終結前亦未聲明異議，本院審酌上開證據資料製作時之情況
    ，尚無違法不當及證明力明顯過低之瑕疵，亦認為以之作為
    證據應屬適當，故揆諸前開規定，爰依刑事訴訟法第159 條
    之5 規定，認前揭證據資料均有證據能力。又本件認定事實
    所引用之卷內所有文書證據等其餘卷證資料，暨本院依職權
    所調取之臺灣苗栗地方法院檢察署（下簡稱苗栗地檢）97年
    度偵字第3870號卷宗全卷、97年度偵字第4983號卷宗全卷、
    臺灣苗栗地方法院（下簡稱苗栗地院）98年度易字第56號全
    卷、臺北市政府警察局刑事案件移送書卷宗全卷等資料，被
    告亦均不爭執，且並無證據證明係公務員違背法定程序所取
    得；又卷內之各項文書證據，亦無刑事訴訟法第159 條之4
    第1 款、第2 款顯有不可信之情況，而不得作為證據之情形
    ，則依刑事訴訟法第159 條至第159 條之5 規定，均認有證
    據能力，先予敘明。
貳、實體方面
一、訊據被告乙○○固坦承有於97年5 月中旬某日向證人丙○○
    購買前揭馬自達牌之自用小客車，並委託證人丙○○以證人
    彭雙海名義另購買1 臺車牌號碼為4577-TV 號之中古車，將
    該車牌號碼4577-TV 號之車牌懸掛於前揭馬自達牌之自用小
    客車上後，證人丙○○交付該馬自達牌之自用小客車等情，
    惟矢口否認有何故買贓物之犯行，辯稱：是丙○○看見我都
    用摩托車載孩子，主動向我兜售車子，丙○○係於97年農曆
    過年前後問我是否要購買一輛LEXUS 牌的權利車，我有先拿
    5 萬元訂金給他，當時雖未談妥價金，然我前後已陸續給付
    丙○○約20萬元價款，丙○○至同年5 月中旬始告訴我有1
    臺馬自達牌的權利車，要我先拿去開；又因丙○○在交車給
    我前，告訴我該車係銀行貸款的權利車，如不更換車牌會遭
    銀行委外的拖車業者拖回，我因積欠銀行款項，怕以我的名
    義買車，車會被銀行拖走，故另花費2 萬元，委託丙○○以
    彭雙海名義購買1 臺中古車用以取得另一車牌，再將該車上
    所懸掛之車號4577-TV 號之車牌懸掛於前揭馬自達牌之自用
    小客車上。丙○○從頭到尾都沒有跟我說前揭馬自達牌之自
    用小客車是贓車，丙○○於警詢及偵訊時所證述之內容均不
    實在，他很常騙人，而且他一直都有在吸毒，頭腦常不大清
    楚，他當時可能是想要交保，所以於警詢時會這麼說，如果
    我知道這輛馬自達牌之自用小客車是贓車，根本不會花20萬
    元買，我就是太相信他了云云。惟查：
(一)、原車牌號碼為8607-QB 號、廠牌為馬自達牌（引擎號碼為00
    000000D 號）之車輛，係被害人陳素蘭所有，由其子李友仁
    使用，於97年5 月13日上午9 時許，在桃園縣平鎮市○○路
    191 號前發現失竊，而在97年9 月9 日下午5 時30分許，在
    新竹市○區○○街205 號前尋獲時，前揭馬自達牌之自用小
    客車已改懸掛號碼為4577-TV 號之車牌等情，業據證人即被
    害人陳素蘭於警詢時證述甚詳（見臺北市政府警察局刑事案
    件移送書卷第26頁背面至第27頁），並有牌照號碼8607-QB
    號汽車新領牌照登記書份、桃園縣政府警察局車輛協尋電腦
    輸入單（編號P097052YJK136B0 號）、臺北市政府警察局車
    輛尋獲電腦輸入單（編號Ｚ00000000000000 號）、贓物認領
    保管單、車牌號碼8607-QB 號失車紀錄資料各1 份，暨查獲
    馬自達廠牌車輛及車號4577 -TV號之牌照照片6 張等資料附
    卷可證（見臺北市政府警察局刑事案件移送書卷第57至58頁
    背面、第61頁背面、第51頁背面至第53頁），足認前揭馬自
    達牌之自用小客車確為遭他人竊取而屬贓車無訛。
(二)、被告乙○○有於如事實欄第二段所載之時、地，明知證人丙○○向其兜售之前揭馬自達牌之自用小客車係來路不明之贓
    物，竟以2 萬元之價格向證人丙○○購買前揭馬自達牌之自
    用小客車，且欲再購買一中古車用以取得另一牌照，惟因積
    欠銀行款項，嗣委由證人丙○○持不知情但同意以本身名義
    購車之證人彭雙海之證件，以證人彭雙海之名義購買車牌號
    碼為4577-TV 號之中古車1 臺並辦理過戶，復將車牌號碼
    4577-TV 號之車牌懸掛於上開馬自達牌之自用小客車上後，
    證人丙○○始將車輛交付予被告乙○○等情，業據證人丙○○於警詢時證稱：97年9 月9 日在新竹市○○街205 號前，
    所查獲之懸掛4577-TV 號車牌號碼之前揭馬自達車輛，是我
    1 位綽號光頭的朋友開來，說是贓車要賣我2 萬元，我就介
    紹給乙○○用2 萬元買走，至於是什麼時間將本案馬自達車
    輛交給乙○○我已經忘記了，但當時是綽號光頭的男子將車
    開來新竹市○○路113 號給我，我再叫住隔壁崧嶺路55巷33
    號的乙○○過來取車，我有跟乙○○說那是贓車，所以他會
    去換車牌等語（見臺北市政府警察局刑事案件移送書卷第11
    頁及第11頁背面），於偵訊時證稱：（你是跟乙○○怎麼說
    的？）我就說是一個叫光頭的人開來，幫他介紹買賣的1 臺
    贓車，賣給乙○○2 萬元。（這2 萬元有包括換掉新車牌嗎
    ？）沒有。（你有跟乙○○說過這可能是被銀行拖吊的權利
    車嗎？）他知道是贓車。（是你開去他家前面交車給乙○○
    ，還是他去你那邊取車？）我也忘記了，因為他家跟我的工
    廠很近，就隔壁而已。（對於乙○○警詢所述有無意見？他
    所述是否正確？< 提示被告之警詢筆錄> ）有意見，我有跟
    乙○○說這是贓車，車牌要換掉，彭雙海是乙○○的小鬼，
    乙○○叫我幫他找1 臺車子，他可以過戶的車子，就是弄1
    新車牌掛上去。（你有欠乙○○錢嗎？）沒有。（2 萬元是
    辦新牌照的錢？還是乙○○買贓車的錢？）買馬自達贓車的
    錢是2 萬。另外辦新牌照的錢我記不得，另外弄的那部車子
    是舊的喜美，記得不用多少錢，只需要換車牌、過戶費用，
    就這樣而已。（你跟乙○○說這是偷來的車或者你用什麼詞
    形容這部車？）我有跟他說過這是光頭偷來的，是贓車，我
    有跟他說我現在無法弄到權利車，只有贓車，你有沒有差，
    乙○○回說他現在被通緝了，沒差，贓車也可以，只是要代
    步。（那臺舊的喜美也是你幫他找來的？）對等語（見臺灣
    新竹地方法院檢察署＜下稱新竹地檢＞98年度偵字第962 號
    卷第8 至9 頁），於其自身所涉牙保贓物案件之偵訊時證稱
    ：乙○○那部車是1 個綽號光頭的人偷來要賣給我，但是我
    沒有買，我轉介紹給乙○○購買，我承認我牙保贓物等語（
    見苗栗地檢97年度偵字第4983號卷第21頁），於審理時證稱
    ：乙○○部分的牙保贓物，我認罪等語明確（見苗栗地院98
    年度易字第56號卷第36頁、37頁）；並經證人彭雙海於警詢
    中證稱：車牌號碼4577-TV 號是以我名義所購買的自小客車
    ，引擎號碼為A4T06147號，當初是在約97年5 月中旬，乙○○說他欠銀行錢，所以拿我的證件並透過丙○○用我的名義
    去買車，車子跟車牌都是他在使用，從頭到尾我都沒有去接
    觸到車子等語在卷（見苗栗地檢97年度偵字第4983號卷第11
    至13頁），並有車牌號碼4577-TV 號之車籍資料查詢- 基本
    資料詳細畫面1 紙、臺北市政府警察局4577號車牌2 面物品
    發還領據1 份、牌照號碼4577-TV 號之汽車車輛異動登記書
    1 份、汽車新領牌照登記書1 份等在卷足稽（見臺北市政府
    警察局刑事案件移送書卷第62頁背面、苗栗地檢97年度偵字
    第4983號卷第14頁、第16頁、第17頁），此外，證人丙○○
    並因此犯牙保贓物罪，業經臺灣苗栗地方法院於98年7 月6
    日以98年度易字第56號判決判處有期徒刑4 月，於98年6 月
    12日確定等情，有上揭案號之刑事判決1 份在卷足參，並經
    本院職權調取苗栗地院98年度易字第56號卷全卷核閱屬實。
    從而足認被告乙○○確係在明知前揭馬自達牌之自用小客車
    係贓車之情況下，而以2 萬元之價格購買該車，且欲另購買
    1 臺車用以取得另1 車牌用以懸掛於前揭馬自達牌之自用小
    客車上，然因被告積欠銀行款項，而先委由證人丙○○以證
    人彭雙海名義購得另一輛車牌號碼為4577-TV 號之車輛，再
    由證人丙○○將該已懸掛車牌號碼為4577-TV 號牌照之前揭
    馬自達牌之自用小客車交付予被告無訛。
(三)、對被告所為辯解內容之判斷：
 1、查被告於歷次警詢、偵訊及本院審理時就為何取得前揭已懸
    掛車號4577-TV 號車牌之馬自達牌自用小客車之緣由，雖均
    一再供述係因證人丙○○向其兜售1 臺LEXUS 牌權利車，其
    因此陸續給付證人丙○○約20萬元價金。之後證人丙○○表
    示僅有1 臺馬自達牌的權利車，其同意收受該車，並先請證
    人丙○○以證人彭雙海名義購買另1 臺車號4577-TV 號之自
    用小客車，俾能將該車牌改懸掛於前揭馬自達牌自用小客車
    上。證人丙○○依此處理後，即交付前揭馬自達牌自用小客
    車予其收受云云，然觀諸被告先於警詢時供稱：前揭馬自達
    牌之自小客車，係由丙○○本人在97年5 月中旬駕駛該車輛
    到我崧嶺路55巷33號之住處交給我的，因丙○○在未將車輛
    交給我之前，告訴我那是銀行貸款的權利車，要更換車牌，
    才不會被銀行委外的車隊拖回，所以我花2 萬元，以彭雙海
    名義買1 臺車再將該車的4577-TV 號車牌掛在前揭馬自達車
    輛上，丙○○將該車交給我時，車上懸掛的已經是4577-TV
    號車牌，至於以彭雙海名義購車、請領新牌這部分，從頭到
    尾，我只拿錢給丙○○，等丙○○將車開給我時，已經是警
    方查獲那部馬自達車輛時當時的狀態，丙○○也認識彭雙海
    ，所以都是丙○○一手辦理，丙○○自己向我推薦權利車，
    直到他交車給我時，我已經給了他近20萬的費用云云（見臺
    北市政府警察局刑事案件移送書卷第21頁背面、第22頁），
    於偵查中供稱：丙○○另外有欠我錢，但跟該馬自達車輛無
    關，我是在交車前陸續將車款交給丙○○的，分4、5次給，
    每次約給3 、4 萬元，有時5 萬元，總共20萬元，大約花1
    個月的時間給完這20萬元，以彭雙海名義購買另1 臺車的事
    情，也是我跟彭雙海要證件，彭雙海直接把我的2 萬元與他
    自己的證件拿給丙○○去辦，因為當初丙○○跟我說那臺車
    是權利車，我再跟彭雙海說這是權利車，彭雙海才同意要拿
    證件，我用筆寫的方式告訴彭雙海，說因為我欠銀行錢，所
    以才要麻煩他拿證件去辦云云，被告又於同日偵訊時供稱：
    丙○○不是欠我錢，是欠我媽媽，他拿票跟我媽借錢云云（
    見新竹地檢98年度偵字第962 號卷第14頁至第15 之1頁），
    於本院98年5 月22日準備程序中供稱：我當時之所以有資力
    可以拿出20萬元，是因為我當時把北大路的養生館賣人云云
    （見本院98年度審易字第183 號卷第22頁背面、第23頁），
    於本院98年6 月12日準備程序中供稱：丙○○當初是問我有
    1 臺LEXUS 牌的權利車問我要不要，我說再說就先拿了5 萬
    元的訂金給他，我前後共拿給他約17萬，丙○○都沒有把車
    子交給我，後來他被我逼得沒辦法，我跟他說只要有權利車
    就好了，又因為丙○○說這是權利車，所以要再買一塊車牌
    ，不然銀行會把車子拖回去，所以才由丙○○用彭雙海的名
    義去買車牌，掛在我開的那部馬自達的車上，買車牌的事情
    丙○○有跟我講，我知道，買車牌的錢2 萬元是我付的，馬
    自達的車款我就沒有再給丙○○錢，就是用之前已經付的17
    萬元去抵云云（見本院98年度審易字第183 號卷第29頁背面
    、第30頁），於本院98年12月29日準備程序中供稱：丙○○
    是在96年農曆年前後跟我兜售權利車，我當時已經給付他5
    萬元，過了1 星期左右又給他第2 筆錢，錢的數目我不記得
    ，因為有時給2 萬元、有時3 萬元，全部的錢大約是1 個半
    月之內給他的，他跟我拿完20幾萬元之後人就不見了，都沒
    交車給我，過了1 個月我才又跟他恢復聯絡，恢復聯絡後約
    1 、2 個月，我跟他說不是車子就是錢交一樣給我，他聽了
    後過沒1 星期就把前揭馬自達牌之自用小客車交給我，他交
    付該車給我時，我沒有看到車上面有車牌，因為丙○○說權
    利車上面的車牌要拔下來，不然會給銀行看見，然後我看到
    丙○○先拆1 臺舊賓士的車牌，就在他工作的一個叫阿鑫開
    的汽車保養廠那裡，當場拆下來掛上去，那臺舊賓士是他們
    自己的車子，他說我買的這臺是權利車，他跟我說要再買1
    臺比較舊的車將舊車車牌掛在該馬自達牌之自用小客車上面
    ，是丙○○跟我說阿鑫保養場的客戶有1 臺車要賣2 萬元，
    跟我拿了彭雙海的健保卡、身分證及現金2 萬元，他還說車
    牌拆掉之後，那部舊車就給他們保養廠拆舊零件去用，我看
    到該馬自達車輛那天並沒有取車，隔兩天我是叫彭雙海自己
    拿錢及證件送去給丙○○，在跟丙○○買該馬自達車輛前，
    丙○○跟我借了20幾萬元都沒還我，我就該馬自達牌之自用
    小客車給付予丙○○的20萬元是家裡的現金，因為我家在做
    牌九場，家裡有現金供客人週轉用云云，於同日準備程序時
    又改稱不確定是96年還是97年云云（見本院卷第57頁至第60
    頁背面），又於本院審理中供稱：我在97年農曆過完年後，
    大約給丙○○4 、5 次錢，第1 次給他錢差不多是2 月底3
    月初左右，給了5 萬元，是丙○○到我位於崧嶺路的住處去
    跟我拿的，第2 次是在第1 次之後約1 星期到10天左右給的
    ，給了3 萬元還是5 萬元我不確定，地點不曉得是在阿鑫修
    車廠那還是我家，第3 次也是距離第2 次之後1 星期到10天
    左右給的，給多少錢我不記得，交付的地點我也不記得，第
    4 次給他錢約是在97年3 月底左右，距離他第1 次跟我拿錢
    差不多已經1 個月，這次給了約5 萬元，地點是在阿鑫修車
    廠那裡，至於第5 次不算有給他錢，因為第4 次他跟我要錢
    的時候，我就不想給他，但最後還是有給，最後1 次給他錢
    ，是離第4 次之後隔了2 個多月時間，我找丙○○問他為什
    麼錢拿走了車子還不給我，那次並沒有給錢也沒有給車，我
    不止一次去找他，最後1 次也就是第5 次，我不是親手把錢
    交給丙○○，我是在南寮保母家把2 萬元交給彭雙海，叫彭
    雙海拿著錢跟證件去找丙○○，每次給錢時並沒有請丙○○
    簽具任何表示已經收到錢的憑證，至於那部以彭雙海名義購
    買的中古車，因為當初丙○○有跟我事先約定就是買車牌，
    原來的那輛車車體就交給環保署收購，會有1 萬元屬於他，
    就等於是他介紹我買這1 臺舊車的介紹費，丙○○跟我借的
    20幾萬元其中12萬元他拿票向我媽調現後來跳票，其餘的款
    項是他拿票跟我調現，後來也是跳票云云（見本院卷第128
    頁背面至第130 頁、第132 頁）。則依被告歷次供述觀之，
    其雖供稱係於97年3 月底給付證人丙○○第4 次款項約5 萬
    元後，過了2 個多月去找證人丙○○詢問為何尚未交車，當
    時其未再給付任何款項亦未取車，是最後1 次也就是第5 次
    其要另買1 臺車，以取得另一牌照懸掛在該馬自達牌車輛時
    ，才在南寮保母家交了2 萬元予證人彭雙海云云，然依此時
    間計算，被告應係於97年5 月底6 月初時詢問證人丙○○為
    何未交車，惟觀諸以證人彭雙海名義就另1 臺原車號為4577
    -TV 號中古車辦理過戶時，其上之異動日期為97年5 月15日
    一節（見臺北市政府警察局刑事案件移送書卷第62頁背面）
    ，被告至遲應係於97年5 月15日之前委由證人丙○○另購買
    1 臺車並辦理過戶事宜，自不可能有被告係於97年5 月底6
    月初之後始委由證人丙○○以證人彭雙海名義購車再辦理過
    戶一情，況被告亦自承證人丙○○係於97年5 月中旬交付其
    前揭馬自達牌之自用小客車，則被告前述之時間順序顯有矛
    盾。又倘真有被告所辯已交付證人丙○○共約20萬元之款項
    一事，何以其先稱每次給付予證人丙○○3 、4 萬元，有時
    5 萬元，分4 、5 次給；又稱有時給2 、3 萬元；再稱第1
    次給5 萬元、第2 次給3 萬元或5 萬元、第3 次給3 萬或5
    萬元、第4 次給5 萬元之差異？且被告於偵查中供稱約花1
    個月時間給付予證人丙○○共約20萬元云云，於準備程序中
    卻又先稱係付給證人丙○○共17萬元云云，再稱約1 個半月
    內給證人丙○○共約20萬元云云，顯見就花多久時間給付予
    證人丙○○款項及總額為部分，被告先後供述之內容亦相互
    矛盾。何況一般交付部分價金、款項時，均會索取發票、收
    據等憑證，以確保雙方之權益，並確認餘款為何，故倘確如
    被告所辯係為購買權利車所給付予證人丙○○之款項，何以
    未索取任何付款憑證？此亦不合常理。再就證人丙○○交付
    該馬自達牌之自用小客車予被告時，車上是否已懸掛車牌部
    分，被告先於警詢時供稱：交車時已懸掛車牌號碼4577-TV
    號之車牌云云，復於準備程序中供稱：丙○○交付該馬自達
    牌之自用小客車時，我並未看到車上掛有車牌云云；而就另
    以證人彭雙海名義購買車輛並辦理過戶之過程部分，被告於
    警詢中供稱：從頭至尾我只拿錢給證人丙○○云云，於偵查
    中卻供稱：是我自己以手寫的方式向證人彭雙海表示，因我
    有欠銀行款項，須以他的名義購買1 臺車，並且需要他的證
    件，他才同意，係他將2 萬元及證件交給證人丙○○云云；
    再被告就所給付予證人丙○○共20萬元之來源為何，於準備
    程序中先供稱：我係將所有之養生館出售，因而有資力支付
    該20萬元云云，復又供稱：係因家中經營牌九場，該20萬元
    是家中供客人週轉用的現金云云；就關於以證人彭雙海名義
    所購買之中古車如何處理一情，先於準備程序中供述：該中
    古車車牌取下後，車體就交由阿鑫保養廠拆解零件用云云，
    於審理中卻係供述：事先有與證人丙○○約定由環保署收購
    ，並由證人丙○○取得1 萬元之介紹費云云；再者，被告就
    證人丙○○究竟有無向其借款一事，先係供稱：證人丙○○
    有欠我的錢云云，又改供稱：證人丙○○沒有欠我的錢，而
    係欠我母親錢云云，再於本院審理時改供稱：證人丙○○係
    欠我母親12萬元，也有欠我錢，總共有20多萬元的欠款云云
    。綜觀上情，被告就向證人丙○○購買該馬自達牌之自用小
    客車時，關於資金來源為何、交付該馬自達牌之自用小客車
    時車上是否懸掛有車牌、何時及如何以2 萬元另以證人彭雙
    海名義購入車號4577-TV 號之中古車、證人丙○○究竟有無
    向其借款等情均供述不一，倘被告所辯屬實，豈會有上述供
    述內容多所矛盾之情況？
 2、又被告自承：從頭到尾證人丙○○未提出任何關於前揭馬自
    達牌之自用小客車之文件、行照或貸款資料供我參考，當時
    我有詢問他關於該車的資料，他說正本質押在銀行，會給我
    影本，但是後來證人丙○○也沒有提供影本資料，在買前揭
    馬自達牌之自用小客車時，我未簽立任何買賣契約，不知出
    賣人為何人，證人丙○○一開始說要賣給我的是LEXUS 牌的
    車，但當時證人丙○○均未告知該LEXUS 牌車輛的車況、車
    齡等細節，只表示是LEXUS 牌430 車款的車，他也沒有看到
    車。證人丙○○交付給我的前揭馬自達牌之自用小客車的車
    鑰匙不是原廠鑰匙，上面沒有任何廠牌的符號，我有問證人
    丙○○這件事，他說鑰匙被銀行扣著，所以拿這支鑰匙給我
    等語明確（見本院卷第132 頁背面、第134 頁、第133 頁）
    ，被告於案發當時為成年人，有相當之智識程度與社會經驗
    ，應知如係非以一般正常管道向車商購買車輛，而係私人間
    之買賣行為，為確保買受人自身之權益，避免買賣標的物為
    來路不明之贓物等，均會於付款前先確認所欲購買之車輛車
    況、金額、出賣人及相關權利證明資料，豈可能在證人丙○○交車時所交付車鑰匙上沒有任何廠牌符號，顯非原廠鑰匙
    之情況下，未進一步去瞭解、查證前揭資訊，即陸續給付予
    證人丙○○共約20萬元之價金？況且，被告亦自承：我向丙○○購買前揭馬自達牌之自用小客車之前，丙○○另外向我
    借款約20萬元，都沒有還，其中12萬元，是於94、95年間，
    丙○○持支票向我母親調現，後來跳票，其餘的錢，是在96
    年間，丙○○拿票向我調現，稱該票是魚販老闆的票，但後
    來也是跳票。向我母親調現的那張支票，後來就還給丙○○
    ，同時向丙○○表示那是芭樂票。向我調現那張票，丙○○
    向我表示那是魚市場老闆的票，他可以拿票去找老闆換錢，
    但我不敢把票交給他，並向丙○○表示要跟他一起去找魚販
    老闆，但後來他都藉故推託也沒去，丙○○當初拿支票來調
    現時，也沒有說這是芭樂票不會獲兌現，所以我覺得丙○○
    拿支票向我及我母親調現這件事，也是在騙我等語在卷（見
    本院卷第132 頁至第133 頁背面），倘被告所述為真，其在
    本案發生前曾有因借貸因素遭證人丙○○欺騙而無法獲得清
    償之經驗，顯見證人丙○○信用不佳，則在證人丙○○以兜
    售權利車為由向被告收取款項時，被告應會有所質疑，更加
    謹慎小心，方足以保障自身之權利，避免再次受證人丙○○
    所騙，又豈會輕易相信證人丙○○空言所述內容係屬真實？
    然被告卻反而輕易信以為真，並據以為陸續給付證人丙○○
    共約20萬元款項之基礎，亦顯不合常理。
 3、又查，被告辯稱：證人丙○○將馬自達的車給我，就是已經
    作到賣給我權利車之約定云云（見本院卷第135 頁背面）。
    然一般而言，買賣契約如已成立，標定物並已特定，債權人
    本即有權利要求債務人依約履行交付該特定之標的物，如債
    務人違約，甚可請求返還已給付之價金。而馬自達廠牌車輛
    與LEXUS 廠牌車輛之價值顯有相當之差距，一般人如本欲購
    買之標的物係LEXUS 廠牌之車輛，且已給付價金，倘對方屆
    時所交付者非原本約定之LEXUS 廠牌車輛，而係馬自達廠牌
    之車輛時，應會拒絕收受而要求依約履行，或係解除契約，
    或係收受並同時退還價差。從而苟被告與證人丙○○初始所
    約定購買之車輛確係LEXUS 廠牌之車輛，被告又豈可能在係
    為了購買LEXUS 牌車輛而陸續給付予證人丙○○共約20萬元
    款項之情況下，輕易接受證人丙○○交付1 臺與原買賣標的
    物價值顯不相當之馬自達廠牌車輛，而認同此已算是履行契
    約之約定，且毫不要求退還價差及賠償其因此所受損害？
 4、再者，一般而言，20萬元之價格已足以購買1 臺中古車，被
    告亦供承：（你認知的權利車是什麼意思？）我認知的權利
    車就是這部車有向銀行借貸，沒繳銀行貸款，我們花一部分
    的錢去購買這部車的使用權，在使用這段時間，不可以讓銀
    行委請的尋車人員尋獲，如果被尋獲而因此被拖回去，就白
    花了錢。（你為何認為權利車的購買是合法的？）因為我們
    沒有辦理過戶，也沒有買賣，只是使用權。（你當時為什麼
    不是買中古車？）甲○○會聽到我抱怨這件事情，就是因為
    丙○○當時跟我講10幾萬可以買到8 、9 成新的車輛，可是
    如果是8 、9 成新的中古車需要幾10萬元。本案的車我給丙○○20幾萬元，如果是權利車，根本不需要這麼多錢，我都
    可以拿去買中古車了等語在卷（見本院卷第130 頁至第131
    頁、第134 頁），益徵被告明知20萬元足以購買1 臺中古車
    ，且明知購買權利車無法辦理過戶，亦無法為所有權移轉，
    僅能取得使用權，除須面臨可能遭銀行委託之拖吊人員尋獲
    拖回，無法主張任何權利致權益受損外，亦可能因而負擔法
    律上之責任，則何以被告不將同等之金錢用以購買可以合法
    過戶、取得所有權，並毋庸面臨遭他人主張權利或承擔法律
    責任風險之中古車？以上種種情況，均顯見被告所辯述之內
    容與常情不符，不足為採。
(四)、至證人丙○○雖於本院審理時翻異前詞而證述：被告之前確
    曾找我說要買1 臺權利車，我就想把前揭馬自達牌之自用小
    客車當新車介紹給被告。光頭把車給我時，我沒有立刻將車
    開去給被告看，不曉得是隔1 天或隔幾天車牌換好才給他看
    。當初是因我曾分次向被告借共約20萬元的款項，我想如果
    以贓車賣給被告的話，2 、3 萬元的錢會被光頭拿去，就想
    說以20、30萬元之價格，向被告佯稱該馬自達車輛係權利車
    ，如要避免被銀行拖走，就要把車牌換掉。我當時並沒有對
    被告說該馬自達車輛係贓車，只說那是權利車。因為當時我
    被抓時，我跟陳志成互咬，是陳志成說這部車是贓車，並跟
    警方說這部贓車是我賣給乙○○的。後來警方叫我說這部車
    是贓車，叫我承認，我對文字比較不懂，所以我就這樣講。
    作筆錄時警察說乙○○一定知道，我那時迷迷糊糊，剛被羈
    押在苗栗看守所，警方借提我出去說車子在南寮那邊乙○○
    住的地方找到了，問我是不是我將車子賣給乙○○，我就說
    是，我也不知道怎樣說，因為我那時還在退藥，在看守所時
    也有服用精神科的藥，偵訊時我就是照警詢時說的話說，是
    警察誤導我，我才會那樣說云云。然查：
 (1) 關於被告與證人丙○○二人就前揭馬自達車輛之交易過程，
    及如何以證人彭雙海名義購買車牌號碼4577-TV 號之自用小
    客車並更換車牌等細節，證人丙○○於本院審理時係證稱：
    （你當時如何跟乙○○介紹這部車的來源？）因為我有欠乙○○一些錢，我曾經跟他借了10幾萬，分了好幾次借，我想
    說如果以贓車賣給乙○○的話，2 、3 萬的錢會給光頭拿去
    ，所以我就想說賣1 、20萬元跟乙○○說這是1 臺權利車，
    如果不要被銀行拖走的話，要把車牌換掉。（你有跟他說你
    的朋友叫光頭嗎？）不太記得，光頭沒有跟他聯繫，光頭都
    是直接找我。（是誰決定把這部車的車牌換掉，買新的車牌
    ？）是我去找一個啞巴，我不知道他叫什麼名字，我去買1
    臺車過戶給那個啞巴，把車牌換新的，換成4577-TV 號的車
    牌，把車牌掛上去之後，我再把這部車賣給乙○○。（所以
    你交車給乙○○之前，你沒有跟他提過換車牌這件事情？）
    沒有，我有跟乙○○講這是權利車，而權利車買的時候就是
    沒有車牌，必須要換一塊車牌。（那啞巴為何會配合你，用
    他名義買一部廢車？）那啞巴都在我那邊進進出出，我跟他
    說我要買1 臺權利車，要找人過戶，要用他的名字，他就答
    應，我有給他幾千塊吧，忘記了。（你一開始跟乙○○提你
    可以賣權利車那時候，你有先跟他收錢嗎？）沒有云云，於
    同日審理程序中，關於交車予被告之前，有無向被告提及換
    車牌一事又改稱不記得有無跟被告說云云，關於一開始跟被
    告提可賣權利車時有無先跟他收錢一事，又改稱忘記了云云
    （見本院98年度易字第142 號卷第99頁背面、第100 頁、第
    101 頁背面至102 頁）。則證人丙○○對於一開始向被告兜
    售權利車時，有無先收取金錢一節，先稱沒有云云，又改稱
    忘記了云云；又就交車給被告之前有無向被告提及換車牌之
    事一情，先稱其有跟被告說這是權利車要換車牌云云，又改
    稱其不記得有沒有對被告講，是證人丙○○就部分內容說詞
    反覆；且其上開證述之內容，已和被告乙○○於警詢時所供
    述：丙○○自向我推薦權利車到交車給我的期間已向我索取
    近20萬元的費用等語，於偵訊時所供述：是我去跟彭雙海要
    證件，再由彭雙海將我另外拿出的2 萬元及證件交給丙○○
    去辦理購買另1 臺車並過戶的事宜等語，於本院準備程序時
    所供稱：他牽這輛馬自達車輛給我時，我並沒有看到上面有
    車牌，因為丙○○說權利車上的原車牌要拆下，我就在丙○○工作的阿鑫保養廠看到丙○○拆下1 臺舊賓士的車牌掛在
    那臺馬自達車上，丙○○並告訴我要再買1 臺比較舊的車，
    將車牌掛在該輛馬自達車上等語（見臺北市政府警察局刑案
    案件移送書卷第20頁、新竹地檢98年度偵字第96 2號卷第14
    頁、本院卷第58背面），均有相左之處，亦與證人彭雙海於
    警詢時所證述：是被告自己向我表示欠銀行錢，要以我的名
    義購車，且需要我的證件辦理過戶等語之證述內容相異。故
    倘證人丙○○於審理時所證述之內容屬實，何以就同一事情
    所為之證述內容，會與被告自己之供述、證人彭雙海之證述
    有上述之差異？
 (2) 次查，證人丙○○雖改證稱：我之前有積欠被告約20萬元，
    故係以出售予被告前揭馬自達牌之自用小客車之價金20萬元
    相抵。（你賣給乙○○這部車價格多少？）因為我跟他借過
    錢，實際金額我不知道，零零碎碎的1 、20萬元，實際金額
    不記得，我不是1 次跟他借，是2 、3 萬跟他週轉，我當時
    跟乙○○說這部車就抵掉我跟他借的錢，實際抵掉金額我不
    記得。（從什麼時候開始向被告借錢？）實際時間我不記得
    ，就是在我出事之前大概1 年半，我所謂的出事就是我苗栗
    的這案子被抓之前大概1 年到1 年半之間，陸陸續續向被告
    借錢，大概5 、6 次，每次金額2 、3 萬或5 、6 萬不等。
    （2 、3 萬元有幾次，5 、6 萬元有幾次？）實際我不知道
    ，我不知道大概幾次。（他從來都不會要求你還錢嗎？）他
    會要求。（借錢當時你有打算要還嗎？）有。（既然你有打
    算要還，被告也會向你要求清償，為何你會不清楚你跟他借
    錢的詳細狀況？）因為我跟他借，有時借有時還一點。（你
    跟被告借錢，你自己有無記帳？）沒有。（你跟被告借錢當
    時，被告有沒有在你面前記帳？）沒有。（你有簽任何的借
    據給被告嗎？）沒有。（你有簽任何票據給被告嗎？）沒有
    。（你跟被告借錢時，除了你跟被告外，有無第三人在場？
    ）這我不太記得。（在97年5 月之前，你向被告借的款項，
    還沒有清償的部分總共是多少？）大概有20萬元。（如何計
    算出20萬的過程？）就是5 萬的有2 次就10萬了，還有2、3
    次3 萬的。（所以在本案發生之前，你與被告之間的金錢往
    來都是借貸關係？）是。（所以本案發生之前被告會交給你
    金錢，都是你向他借錢嗎？）是。（你之所以會把本案的車
    交給被告是你考慮你沒有辦法還給被告向他借來的錢，所以
    交給他這部車作為抵債用？）是云云（見本院卷第100 頁、
    第102 頁背面至第104 頁），然苟證人丙○○確係因對被告
    尚有10幾20萬元之欠款，始向被告表示前揭馬自達牌之自用
    小客車係權利車，並向被告表示以售予被告該馬自達牌之自
    用小客車之價金抵銷其之前之欠款等情為真，何以證人丙○○就向被告歷次借款之時間、次數及金額等均無法詳述？且
    亦與被告於偵訊時所供稱：丙○○原本就有欠我錢，但跟這
    輛馬自達車子無關，並沒有以車輛價金抵債的情形，是我去
    跟彭雙海要證件，再由彭雙海將我另外拿出的2 萬元及證件
    交給丙○○去辦理購買另一輛車並過戶的事宜，我在交車前
    總共給了丙○○約20萬元，是分4 、5 次給的之內容，及於
    本院準備程序時所供稱：丙○○向我兜售權利車當時我就已
    經拿5 萬元訂金給他，前後共拿了17萬元給他之內容，及於
    本院審理時所供稱：丙○○在本案發生之前曾因持支票向我
    母親調現12萬元，及持支票向我調現，因為支票跳票而對我
    積欠有近20萬元之債務之內容（見新竹地檢98年度偵字第96
    2 號卷第14、15頁、本院98年度審易字第183 號卷第29 頁
    背面至30頁、本院98年度易字第142 號卷第132 頁），均大
    相逕庭？
 (3) 再查，證人丙○○於本院審理時證稱：我與被告已認識10多
    年，從小就認識，且沒有過節等語（見本院98年度審易字第
    183 號卷第98頁背面、第101 頁及101 頁背面），被告亦自
    承其算是丙○○的老大，與丙○○從小就認識等語在卷（見
    本院98年度審易字第183 號卷第57頁、第108 頁），則證人
    丙○○與被告既已有多年之交情，且無仇怨，證人丙○○就
    自身所涉犯之牙保贓物罪嫌亦供承不諱，且經臺灣苗栗地方
    法院判決確定等情，已如前述，衡情證人丙○○應無構詞誣
    陷被告，並使其負擔刑事責任之理。況且，證人丙○○係於
    臺灣苗栗看守所羈押期間，經警方借提製作警詢筆錄，斯時
    其既在押中，應無施用毒品後正處於退藥情況以致意識不清
    之可能。又證人丙○○於同一時間所為之警詢筆錄，自其就
    關於自身所涉之其他車輛竊盜罪嫌均否認犯罪，並為具體之
    辯解，且供稱係案外人陳志成所為；就案外人陳志成指稱其
    涉嫌竊取本案馬自達牌車輛一節，亦否認有何竊盜之舉，供
    稱是一綽號光頭之人所竊，其僅承認是介紹買賣，而未就警
    方所指其涉犯之罪嫌予以坦承，且亦非答以不清楚、忘記了
    等情觀之，亦應無證人丙○○所稱製作筆錄時迷迷糊糊之情
    況。再依證人丙○○於警偵訊所為之供述，亦無法使其免除
    牙保贓物刑事責任之訴追，則證人丙○○應無可能有為逃避
    刑事訴追而為虛偽陳述之情。且觀案外人陳志成於97年9 月
    3 日及9 月4 日警詢筆錄，內容均未提及被告乙○○，及參
    照證人丙○○97年9 月12日之警訊筆錄，依該筆錄記載，當
    時案外人陳志成提供之情資僅是說前揭馬自達牌之自用小客
    車係證人丙○○所竊，並非說這部車係證人丙○○賣給被告
    ，證人丙○○於警詢時係主動供稱其將前揭馬自達牌之自用
    小客車介紹買賣予被告，從而應與證人丙○○和案外人陳志
    成就其他竊盜案件相互推諉責任一事無關。而證人丙○○於
    98 年2月29日所為之偵訊筆錄，其證述內容亦為確實有告知
    被告該車係贓車等語，業如上述，斯時證人丙○○已於臺灣
    臺中監獄苗栗分監執行中，而非受羈押之情況，自無被告所
    指證人丙○○係因想要獲得交保，始為前揭證述內容之可能
    。
 (4) 末查，證人丙○○就是否曾與被告約定購買何廠牌車輛一情
    ，於審理時證稱：（所以被告在拜託你介紹買車時候，你們
    雙方對於到底是要買那個廠牌那一款車是沒有說好的？）是
    。（你從頭到尾有無跟被告說你要幫他介紹買的車是LEXUS
    ？）好像有。（你剛才不是說，被告在拜託你介紹買車時候
    ，你們雙方對於到底是要買那個廠牌那一款車是沒有說好的
    ？）我們在聊時有說車款，我有跟他說車子來的不一定，如
    果有LEXUS 的車我會幫他注意。（他如何回答你？）因為他
    好像是說看看有沒有LEXUS 的車。（為何剛才都說當時沒有
    講廠牌，現在說你們雙方當時有講到LEXUS ？）因為審判長
    剛才有提到LEXUS ，所以我有印象等語在卷（見本院卷第10
    5 頁背面、第106 頁），復參酌證人丙○○亦證稱：（你承
    認犯罪，而且你的案件起訴後，在苗栗地院審理時你也都承
    認，當時對起訴書的內容沒有意見，你為何當時會如此承認
    ？）因為當時被告不在場。（你的意思是被告今日在場，所
    以你這樣講？）我也不知道怎麼說等語明確（見本院98年度
    易字第142 號卷第107 頁），則依證人丙○○上開證述內容
    觀之，先一再稱並未與被告約定何車款，就所訊問之問題中
    提及【LEXUS 】之廠牌名稱時，卻改稱有約定是要介紹LEXU
    S 廠牌的車款給被告，且稱係因問題中有提到【LEXUS 】所
    以有印象，則苟被告和證人丙○○於案發當時對於被告欲購
    買車輛之廠牌部分，雙方初始即約定好係LEXUS 牌之車輛等
    情，則證人丙○○於本院審理中對本院質之上揭問題時，其
    當即可回答係約好購買LEXUS 牌之車輛等語，又豈會係在本
    院提及是否為LEXUS 牌之車輛時，方答以係約好購買該廠牌
    之車輛無誤？復參酌證人丙○○所證述：他案當時承認犯罪
    時，被告不在場，今日被告在場，我也不知道該怎麼說等語
    之證述內容，證人丙○○於本院審理中所為之前揭證述內容
    ，是否係因感受到被告本人在庭之壓力，為迴護被告，所為
    附和被告所辯當初係要介紹LEXUS 牌之權利車之說詞，尚非
    無疑，從而自難以證人丙○○於本院審理時所為上揭證述內
    容，而為被告未為本案犯行之認定，自不待言。
(五)、至證人甲○○於雖於本院審理時到庭結證稱：我曾聽過被告
    在抱怨說丙○○跟他拿過10幾20萬元，說還要辦什麼證件而
    愈拿愈多，丙○○很多次向被告提及出售權利車的事宜時，
    我大部分都有在場聽聞，我聽到的是丙○○要賣被告1 臺馬
    自達牌之自用小客車的權利車，期間並未聽見丙○○說要賣
    其他廠牌的權利車給被告，他們每次交談都有提到權利車這
    個詞，印象中我好像有看過被告交錢給丙○○2 、3 次，原
    因好像是申請證件還是修什麼，那是後來追加的款項，交錢
    的地點是在阿鑫的保養廠，但這2 、3 次實際上被告給丙○○多少錢我不清楚，我只知道被告總共付給丙○○10幾20萬
    元，但這也是聽被告跟我抱怨我才知道的，丙○○交付該馬
    自達車輛予被告時我也在場，但關於他們購買權利車的細節
    及整個過程我都不大清楚，因為這是他們自己的事情，我91
    年就認識被告，一開始認識被告時他就沒有在開車云云（見
    本院卷第119 頁至第123 頁背面），然依證人甲○○所述，
    倘其確曾多次聽聞被告與丙○○談及購買權利車之相關事情
    ，何以會對於買賣中重要的價金、如何付款、車輛廠牌、車
    況介紹等均一無所知，無法為詳細之敘述，僅一再強調曾在
    場聽聞渠二人談及關於買賣【權利車】之事項？再者，其上
    開證述內容，亦與被告所供稱：證人丙○○一開始向我介紹
    買賣的是LEXUS 廠牌的權利車，最後證人丙○○無法交車，
    才表示有1 臺馬自達牌之自用小客車的權利車。我最後一次
    給錢是為了處理以證人彭雙海名義另外購入1 臺中古車的事
    宜，當時是我自己把2 萬元在南寮保母家交給彭雙海，我之
    前本來有2 輛車，1 臺賓士車，1 臺是LEXUS 牌的車等語有
    所不同，且證人甲○○就被告總共已給付證人丙○○10幾20
    萬元一情，亦係自被告處聽聞，則證人甲○○所證述之內容
    ，是否係為附和被告辯稱所買受者為權利車一節因而所為迴
    護被告之陳述，不無所疑，本院自難以其證述之內容，遽為
    被告未為前揭故買贓物犯行之認定。
(六)、又證人丁○○於本院審理中到庭僅證稱：之前曾與被告及丙○○一起聊過權利車的話題，丙○○當時說有一部LEXUS 牌
    430 車款的車要賣，問我的意願如何，當時被告也剛好在旁
    邊，我就先問這有沒有法律上的問題，因丙○○說權利車不
    能被拖走，被告當時也說要買權利車，我就說跟被告說你先
    牽看看，OK的話我再跟丙○○買，那臺LEXUS 牌的車是要賣
    我的，後來丙○○有賣1 輛車給被告，但是他們之間的過程
    如何我不清楚，我並沒有親眼看見丙○○賣車給被告的過程
    ，只是有看到被告開車，被告說是丙○○賣他的，我看過被
    告交錢給丙○○1 、2 次，但是是基於何原因交付的，我不
    清楚等語在卷（見本院卷第109 頁至第110 頁），則依證人
    丁○○所述，其並未參與證人丙○○實際交付前揭馬自達牌
    之自用小客車予被告之過程，其證述之內容亦未論及交付該
    馬自達牌之自用小客車及另以證人彭雙海名義購買車號4577
    -TV 號中古車之過程，故其所言亦尚不足以援引為有利於被
    告之認定，誠屬當然。
(七)、綜上，被告所辯，均屬事後卸責之詞，不足採信。本案事證
    明確，被告所為故買贓物犯行，洵堪認定，應予依法論科。
二、核被告乙○○所為，係犯刑法第349 條第2 項之故買贓物罪
    。被告有如事實欄第一段所示之前案紀錄並執行完畢等情，
    有臺灣高等法院被告前案紀錄表及臺灣新竹地方法院檢察署
    刑案資料查註紀錄表各1 份在卷可稽（見本院98年度易字第
    142 號卷第3 至14頁、臺灣新竹地方法院檢察署98年度偵字
    第962 號卷前案資料表卷宗第2 至9 頁），其於有期徒刑執
    行完畢後5 年內故意再犯本件有期徒刑以上之罪，為累犯，
    應依刑法第47條第1 項加重其刑。爰審酌被告前曾分別因違
    反槍砲彈藥管制條例、違反毒品危害防制條例、妨害自由、
    傷害及偽造文書等案件分別經法院判決有罪確定，足徵其素
    行不良，其於歷次警詢、偵查及審理中始終矢口否認犯行，
    為圖卸責辯詞反覆，且所故買之贓物為西元2006年始出廠之
    車輛，於遭竊當時為2 年份之車輛，價值不低，又被告時值
    青壯，有工作、收入，竟不思循正途購買一般車輛，而貪小
    便宜廉價購買贓車僅為供代步之用，致使被害人於車輛失竊
    後難以尋獲、追贓困難，財產權受有損害等一切情狀，量處
    如主文所示之刑，以資懲儆。
據上論斷，應依刑事訴訟法第299 條第1 項前段，刑法第349 條
第2 項、第47條第1 項，刑法施行法第1 條之1 第1 項前段、第
2項，判決如主文。
本案經檢察官洪裕翔到庭執行職務
中    華    民    國    99    年    4     月    16    日
                  刑事第三庭    審判長法  官   楊惠芬
                                      法  官   林昌義
                                      法  官   林哲瑜
以上正本證明與原本無異。
以上正本證明與原本無異。
如不服本判決應於收受本判決後10日內向本院提出上訴書狀，上
訴書狀應敘述具體理由。上訴書狀未敘述上訴理由者，應於上訴
期間屆滿後20日內補提理由書狀於本院(均須按他造當事人之人
數附繕本 )「切勿逕送上級法院」。
中    華    民    國    99    年    4     月    16    日
                                      書記官    鍾佩芳
附錄本案論罪科刑法條全文：
中華民國刑法第349條
（普通贓物罪）
收受贓物者，處 3 年以下有期徒刑、拘役或 5 百元以下罰金。
搬運、寄藏、故買贓物或為牙保者，處 5 年以下有期徒刑、拘役
或科或併科 1 千元以下罰金。
因贓物變得之財物，以贓物論。

司法院資訊處製作；財團法人民間司法改革基金會備份。
